---
title: "Trocear data frame n trozos muestras aleatorias"
author: "Manuel Maestre"
date: "5 de junio de 2016"
output: 
  md_document:
    variant: markdown_github
---

```{r setup, include=FALSE}
knitr::opts_chunk$set(echo = TRUE)
library(data.table)
```

##Objetivo

El ejercicio pretende trocear un data frame en n trozos iguales muestreados aleatoriamente.
Primero solucionamos de forma particular y luego generalizamos. Se ha utilizado iris como ejemplo.
Requiere el paquete data.table instalado

```{r codi1}
mi.iris <- data.table(iris)
```
Agregamos una columna con un valor aleatorio de 1 al número de muestras de cada especie
```{r}
mi.iris[, selector:= sample(1:length(Sepal.Width), length(Sepal.Width)), by = c("Species")]
```
Marcamos el grupo al que pertenece dentro de cada especie
```{r}
mi.iris[, id.grupo:= ceiling(selector/(length(Sepal.Length)/2)), by = c("Species")]
```
Clasificamos por especie y grupo
```{r}
mi.iris$conjunto <- paste(as.character(mi.iris$Species), ".", as.character(mi.iris$id.grupo), sep = "")
```
Comprobamos que se ha agrupado correctamente
```{r}
dcast.data.table(mi.iris, Species ~ id.grupo,fun=length, value.var = "Species")
```

##Generalizamos la solución

```{r generalizacion}
mi.iris <- data.table(iris)
trozos <- 5 
mi.iris[, selector:= sample(1:length(Sepal.Width), length(Sepal.Width)), by = c("Species")]
mi.iris[, id.grupo:= ceiling(selector/(length(Sepal.Length)/trozos)), by = c("Species")]
mi.iris$conjunto <- paste(as.character(mi.iris$Species), ".", as.character(mi.iris$id.grupo), sep = "")
dcast.data.table(mi.iris, Species ~ id.grupo,fun=length, value.var = "Species")
```